高雄高等行政法院判決
                                      100年度訴字第392號
                                民國100年10月5日辯論終結
原      告　李清益
訴訟代理人　張名賢　律師
被      告　財政部高雄市國稅局
代　表　人　何瑞芳　局長
訴訟代理人　陳嘉良
上列當事人間綜合所得稅事件，原告不服財政部中華民國100年7
月7日台財訴字第10000188380號訴願決定，提起行政訴訟，本院
判決如下：
　　主  文
原告之訴駁回。
訴訟費用由原告負擔。
　　事實及理由
一、事實概要︰
    緣原告民國96年度綜合所得稅結算申報，自行列報取得高雄
    市政府（合併改制前為高雄縣政府）土地補償費新台幣（下
    同）2,559,046元（下稱系爭款項），所得0元，案經財政部
    臺灣省南區國稅局(下稱南區國稅局)以系爭款項係因債權請
    求權之標的物經徵收而取得之替代利益，其性質屬債權之實
    現，非因土地被徵收所直接取得之補償，應屬所得稅法第14
    條第1項第10類規定之其他所得，乃核定原告96年度其他收
    入2,559,046元，扣除出資成本42,186元後，增列其他所得
    2,516,860元，併課原告綜合所得稅。原告不服，向被告(合
    併改制後由被告管轄)申請復查，未獲變更，提起訴願，亦
    遭決定駁回，遂提起本件行政訴訟。
二、本件原告主張︰
（一）原告於68年至71年間與訴外人江煌日、江文強及江文金（
      下稱原告等4人）共同出資購買高雄市路○區○○段462-1
      等地號16筆土地（下稱下社段16筆土地）及同市○○區○
      ○段695-1等地號26筆土地（下稱土庫段26筆土地），嗣
      95年4月10日高雄市政府依法徵收江文金名下14筆土地及
      江德晏名下8筆土地（下合稱系爭土地），並以登記之所
      有權人名義發給土地徵收補償費，原告與訴外人江文金之
      繼承人協議後，採分期清償方式於96年度獲清償系爭款項
      。詎被告以原告本於借名登記契約，取得返還系爭土地之
      請求權，因系爭土地被徵收而無法實現，而所取得之代替
      利益即徵收補償費，性質屬債權之實現，故認定原告領得
      之系爭款項，係屬所得稅法第14條第1項第10類之「其他
      所得」。
（二）原告96年度受領之系爭款項，係屬「土地交易所得」：
      本件原告所領取之系爭款項，係對於訴外人江文金之債權
      標的物財產型態變更而來，則系爭款項之標的既為系爭土
      地，是系爭土地經國家徵收並發放補償金後，扣除購入成
      本之差額，其性質與出賣系爭土地之所得免納所得稅之情
      形相似，應為相同之處理，故應列入「土地交易所得」之
      規範範疇。則原告該項收入之發生原因，係因系爭土地之
      交易所得，列入「土地交易所得」當無庸置疑。並且，原
      告等4人係共同投資系爭土地，而本於所有權及借名契約
      對土地登記名義人江文金取得權利移轉之請求權，而原告
      之「權利移轉請求權」之所以轉換為「徵收補償費之給付
      請求權」，係因系爭土地被徵收而發生，即因系爭土地之
      財產交易發生，因此，原告系爭款項，應屬「土地交易所
      得」，而依法免徵所得稅。
（三）本件非僅單純借名登記法律關係，應為信託法公布施行前
      之信託行為：
      依所得稅法第3條之3規定，信託財產於信託關係人間，基
      於信託關係移轉或為其他處分者，不課徵所得稅。本件徵
      收補償金既為信託財產，依上開規定，即不得就原告領得
      系爭款項課徵所得稅。
（四）原告就系爭土地，於其出資比例範圍內，為實質上所有權
      人，自得依法主張土地交易所得免納所得稅：
      原告等4人之借名登記法律關係，為司法實務所認可，並
      無不法，原告係本於「所有權」及借名登記契約，對登記
      名義人取得系爭土地所有權移轉請求權，原告為系爭土地
      所有權人之事實，並無爭議。換言之，如被告認定原告實
      質上未取得系爭土地之所有權，認事用法即有錯誤。從而
      ，原告與登記名義人實質上均為系爭土地所有權人，即共
      享土地所有權之各項權能，同時也共同負擔諸如地價稅等
      義務，惟被告本於稽徵經濟，僅以登記名義人作為系爭土
      地交易所得及免徵土地交易所得稅之認定依據，已違反實
      質課稅原則與稅捐公平原則。又系爭土地被徵收後，訴外
      人江文金本於土地所有權人地位免納所得稅，卻將同為所
      有權人地位之原告排除在外，即違反公平原則；被告另就
      原告受領之系爭款項，創設「債權之實現」，列入「其他
      所得」予以核課所得稅，惟原告受領之系爭款項，與江文
      金之免稅土地交易所得，係源於同一土地徵收事實，為同
      一所得來源，本為同一稅捐客體（均為「土地交易所得」
      ），詎被告逕認列「其他所得」核課所得稅，即有違背租
      稅法定主義。
（五）縱本件應課徵所得稅，按所得稅法第14條第1項第10類之
      規定，「其他所得」之計算，應以收入款減除成本及必要
      費用。系爭土地購於68年，直至95年間被徵收，歷時27年
      ，被告逕扣除27年前公告現值作為原始出資額，而未考慮
      當年是否能以公告現值地價購得土地，及未計27年之利息
      負擔，亦未計入幣值減損、物價調整及土地分割、代書費
      等相關支出，其成本及必要費用之計算即有違誤。本件成
      本及必要費用支出等相關證明資料，已因凡那比颱風而滅
      失，係遇到不可抗力之事變，而無法提供資料，並非原告
      故意不提出以為證明，而係確實無法提出上項費用憑證，
      依財政部74年5月6日台財稅第15543號函釋（下稱財政部
      74年函釋）意旨，應以補償費收入之百分之50為所得額課
      徵所得稅，始為合理公平等情，並聲明求為判決撤銷訴願
      決定及原處分(復查決定含原核定處分)。
三、被告則以︰
（一）被告查得原告等4人於68年至71年間共同出資購買下社段
      16筆土地及土庫段26筆土地，出資比例為2：1：1：2，並
      口頭約定借名登記於江文金及江文強等2人名下（江文強
      於91年7月5日死亡，原登記其名下土地因繼承而移轉登記
      於江德晏名下）。嗣95年4月10日高雄市政府依法徵收系
      爭土地，並以登記之所有權人江文金及江德晏名義分別發
      給土地徵收補償費51,685,281元（含水產補償費1,808,03
      7元）及1,843,770元。原告與江煌日、江德晏及江文金口
      頭達成協議，約定以江文金所領取補償費51,685,281元，
      扣除其自有之水產補償費1,808,037元後餘額49,877,244
      元，及江德晏所領取之補償費全數1,843,770元，合計51
      ,721,014元，按渠等4人出資比例分配，即原告、江文金
      各分得17,240,338元及江煌日、江德晏各分得8,620,169
      元，惟為簡化付款方式，遂再協議逕由江文金給付原告17
      ,240,338元、江煌日8,620,169元及江德晏6,776,399元（
      應分配8,620,169元-已領補費1,843,770元）。惟江文金
      於95年5月23日兌領地價補償費45,767,750元，並於同年
      月26日及29日匯款7,120,169元及5,276,399元予江煌日及
      江德晏後，未履行完成上揭協議內容，原告與江煌日、江
      德晏乃提出履行協議事件訴訟，詎江文金於95年8月27日
      死亡，由其繼承人承受訴訟，案經臺灣高雄地方法院（下
      稱高雄地院）95年度重訴字第248號民事判決（96年10月
      23日確定），訴外人江文金之繼承人應連帶給付原告17,2
      40,338元；給付江煌日、江德晏各150萬元，江文金之繼
      承人江志成等人遂於98年11月8日與原告簽立清償協議書
      ，分期給付原告17,240,338元（即96年：2,559,046元、9
      7年：2,500,000元、98年：5,000,000元、99年:2,500,00
      0元、100年:2,500,000元、101年：2,181,292元）。南區
      國稅局所屬岡山稽徵所乃依上開查得資料，以原告本於借
      名登記契約取得返還土地權利移轉請求權，因該請求權之
      標的物（系爭土地）經徵收而無法實現，其所取得之代替
      利益（系爭款項），應屬所得稅法第14條第1項第10類規
      定之其他所得，另以南區國稅局所屬岡山稽徵所99年7月2
      7日南區國稅岡山二字第0990026062號函請原告提示相關
      土地成本資料，未獲提供，乃依系爭土地購入時公告現值
      及出資比例，計算系爭土地取得之成本42,186元（土地公
      告現值合計852,628元×出資比例2/6×歸屬96年度所得比
      例2,559,046元/17,240,338元），核增其他所得2,516,86
      0元（96年已收取補償款2,559,046元-成本42,186元-申報
      所得0元），併課原告96年度綜合所得稅。
（二）憲法第19條規定，人民有依法律納稅之義務，係指國家課
      人民以繳納稅捐之義務或給予人民減免稅捐之優惠時，應
      就租稅主體、租稅客體、稅基、稅率等租稅構成要件，以
      法律或法律明確授權之命令定之。另憲法公平原則，係要
      求行政機關對於事物本質上相同之事件作相同處理。本件
      原告等4人共同出資購買土地，並借名登記於江文金及江
      德晏名下，系爭土地嗣後經高雄市政府徵收，其補償之對
      象為江文金及江德晏而非原告，故依據所得稅法第4條第1
      項第16款免納所得稅者，亦僅限於江文金及江德晏所取得
      之徵收補償。至於原告事後按出資比例自江文金繼承人取
      得徵收土地補償之應有部分，依民法第758條規定，原告
      對系爭土地並無所有權，僅有得對訴外人隨時終止契約返
      還土地之債權請求權，故原告本於借名契約關係，得對江
      文金終止契約返還土地之債權請求權，因該「債權請求權
      」之標的物經徵收而無法實現，原告因而所取得之代替利
      益，其性質核屬債權之實現，並非因徵收土地所直接取得
      之補償，衡諸所得稅法第14條規定各類所得之定義，核屬
      該條第1項第10類所規範之其他所得無訛。是被告就原告
      債權之實現核屬其他所得，與江文金及江德晏取得系爭土
      地徵收補償核屬土地交易所得，按行為時所得稅法相關規
      定，就不同之所得予以不同之課稅待遇，核與租稅法律主
      義、公平原則及實質課稅原則並不相悖。
（三）又按所得稅法第4條第1項第16款規定，個人及營利事業出
      售土地，其交易之所得免納所得稅，是依上開所得稅法規
      定，均限土地所有權人出售其所有之土地時，始得主張免
      納所得稅，非土地登記簿上之所有權人出售土地，自無免
      納所得稅之適用。江文金之繼承人江志成等人，依高雄地
      院95年度重訴字第248號民事判決，於98年11月8日與原告
      簽立清償協議書，分期給付原告17,240,338元，96年度已
      給付2,559,046元，有高雄地院95年度重訴字第248號民事
      判決、96年10月30日民事判決確定證明書、98年11月8日
      清償協議書及江許梅彰化商業銀行(下稱彰銀)路竹分行存
      （提）款交易明細資料附卷可稽，亦為原告所不爭；次查
      原告等4人於68年至71年間共同出資購買系爭土地，本於
      借名登記契約，登記於江文金及江文強名下，嗣系爭土地
      被徵收，存在於其上之借名契約隨之消滅，而原告對系爭
      土地因借名契約消滅後所有之土地登記名義返還請求權，
      隨之轉換為對徵收補償費之給付請求權，亦有高雄地院95
      年度重訴字第248號履行協議事件民事確定判決為憑，是
      原告等合資購買系爭土地，核其法律關係為借名登記契約
      ，依上開民法規定，原告尚非土地所有權人，系爭土地之
      所有權應屬江文金及江德晏所有，而原告按出資比例向江
      文金取得之款項，核其性質係屬債權之實現，衡諸行為時
      所得稅法第14條規定各類所得之定義，應為該條第1項第
      10類所規範之「其他所得」，非其所稱出售系爭土地之所
      得，亦非因系爭土地被徵收所直接取得之補償，自無免納
      所得稅之適用。
（四）再查依信託法規定，信託原則上應以契約為之，以不動產
      信託者，尚應為信託登記，始得對抗第三人，且受託人不
      僅就信託財產承受權利人之名義，且須就信託財產，依信
      託契約所定內容為積極的管理或處分，並非任何人將自己
      之財產，以他人名義登記時，雙方之間當然即有信託關係
      存在。況信託法係於85年1月26日始頒訂公布，原告於該
      法公布後亦未將其所稱信託財產依信託法規定辦理信託登
      記，自無主張信託關係之餘地。
（五）復按所得稅法關於所得之計算，係建立在比較二個時間點
      經量化後之財產數額之升降，並無按物價指數調整成本之
      規定，基於租稅法定主義，於計算所得時，自不考慮成本
      須依物價指數調整之因素。至依證據分配原則，原告對有
      利於己之事證必須善盡協力義務，南區國稅局所屬岡山稽
      徵所於99年7月27日即以南區國稅岡山二字第0990026062
      號函請原告，於99年8月5日前提示系爭其他所得之成本及
      相關必要費用證明，於99年7月29日合法送達，原告逾期
      未提示，則尚難以所主張資料因99年9月19日凡那比颱風
      侵襲遭致滅失為由，而免除於己有利之事證，須盡之協力
      義務及舉證責任。另本件非關個人遷讓非自有房屋、土地
      所取得之補償費收入，自無財政部74年函釋之適用等語，
      資為抗辯，並聲明求為判決駁回原告之訴。
四、本件事實概要欄所載之事實，業據兩造分別陳明在卷，復有
    原告綜合所得稅結算申報書、被告核定通知書、復查決定書
    及訴願決定書等資料附原處分卷可稽，洵堪認定。本件兩造
    之爭點為：本件原告依出資比例所取得之系爭款項，是否為
    其他所得抑或是屬原告個人出售土地之交易所得，而得免納
    所得稅？茲分述如下：
（一）按「凡有中華民國來源所得之個人，應就其中華民國來源
      之所得，依本法規定，課徵綜合所得稅。」「個人之綜合
      所得總額，以其全年左列各類所得合併計算之︰．．．第
      10類：其他所得：不屬於上列各類之所得，以其收入額減
      除成本及必要費用後之餘額為所得額。」分別為行為時所
      得稅法第2條第1項、第14條第1項第10類前段所明定。次
      按「不動產物權，依法律行為而取得、設定、喪失及變更
      者，非經登記，不生效力。」「不動產物權經登記者，推
      定登記權利人適法有此權利。因信賴不動產登記之善意第
      三人，已依法律行為為物權變動之登記者，其變動之效力
      ，不因原登記物權之不實而受影響。」民法第758條第1項
      及第759條之1所明定。
（二）又按所得稅法第4條第1項第16款規定，個人及營利事業出
      售土地，其交易之所得免納所得稅。而所謂土地徵收，係
      國家基於實施經濟政策及推動公共建設之需要，由行政機
      關依法運用公權力，代表國家行使上級所有權，強制補償
      及取得私有土地，並消滅私有之下級所有權而由國家另行
      支配使用之行政行為（陳銘福著土地法導論第495頁參照
      ），足見土地徵收係針對土地所有權為之；而依民法第75
      8條規定，不動產物權，依法律行為而取得、設定、喪失
      及變更者，非經登記，不生效力，易言之，關於不動產物
      權之得喪變更，係以登記為其生效要件。是以，已為所有
      權登記之土地，土地徵收之對象為該土地，而其徵收補償
      費之補償對象則為土地登記之所有權人；又土地徵收補償
      費本質上為土地徵收之對價，故亦僅於土地所有權人因土
      地被徵收所取得之徵收補償費，始有上述所得稅法第4條
      第1項第16款免納所得稅規定之適用，法理至明。經查，
      原告等4人，於68年至71年間共同出資購買包含系爭土地
      共計42筆土地，出資比例為1：2：1：2，並口頭約定借名
      登記於江文金及江文強2人名下（江文強於91年7月5日死
      亡，原登記其名下土地因繼承而移轉登記於江德晏名下）
      ，上揭土地出租之租金，則按出資比例予以分配，嗣95年
      4月10日高雄市政府依法徵收系爭土地，並以登記之所有
      權人江文金及江德晏名義發給土地徵收補償費51,685,281
      元（含水產補償費1,808,037元）及1,843,770元，原告與
      江日煌、江德晏及江文金口頭達成協議，約定以江文金所
      領取補償費51,685,281元，扣除其自有之水產補償費1,80
      8,037元後餘額49,877,244元，及江德晏所領取之補償費
      全數1,843,770元，合計51,721,014元，按渠等4人出資比
      例分配，原告、江文金各分得17,240,338元及江煌日、江
      德晏各分得8,620,169元，惟為簡化付款方式，遂再協議
      逕由江文金給付原告17,240,338元、江煌日8,620,169元
      及江德晏6,776,399元（應分配8,620,169元-已領補費1,8
      43,770元）。惟江文金於95年5月23日兌領地價補償費45,
      767,750元，並於同年月26日及29日匯款7,120,169元及5,
      276,399元予江煌日及江德晏後，未履行完成上揭協議內
      容，原告與江煌日、江德晏乃提出履行協議事件訴訟，詎
      江文金於95年8月27日死亡，由其繼承人承受訴訟，案經
      高雄地院95年度重訴字第248號民事確定判決（96年10月
      23日確定）略以，被告（即江文金之繼承人）應連帶給付
      原告17,240,338元；給付江煌日、江德晏各1,500,000元
      ，及均自95年8月8日起至清償日止之利息；江德晏應將登
      記其名下尚未被徵收之17筆土地所有權應有部分各三分之
      一，移轉登記予江文金之繼承人等公同共有，江文金之繼
      承人江志成等人遂於98年11月8日與原告簽立清償協議書
      ，分期給付原告17,240,338元（即96年：2,559,046元、
      97年：2,500,000元、98年：5,000,000元、99年：2,500,
      000元、100年：2,500,000元、101年：2,181,292元）等
      情，有系爭土地登記簿、高雄地院95年度重訴字第248號
      民事判決、確定證明書、清償協議書、公證書及江許梅彰
      銀路竹分行活期儲蓄存款附原處分卷可稽。則系爭土地在
      高雄市政府辦理徵收時，土地登記名義人為訴外人江文金
      及江德晏，則土地徵收之對象即為該2人，是僅土地所有
      權人江文金及江德晏始有上述所得稅法第4條第1項第16款
      免納所得稅規定之適用，要無疑義。
（三）再者，所謂「借名登記」與信託法公布施行前之信託行為
      ，二者之要件並不相同；前者係約定一方所有應經登記之
      財產以他方為登記名義人，而後者則指委託人授與受託人
      超過經濟目的之權利，但僅許可其於經濟目的範圍內行使
      權利之法律行為而言，是信託契約之受託人不僅就信託財
      產承受權利人之名義，且須就信託財產，依信託契約所定
      內容為積極的管理或處分。並非將自己之財產，以他人名
      義登記時，雙方之間當然即有信託關係存在。最高法院91
      年度台上字第1871號判決所揭意旨：「信託契約之受託人
      不僅就信託財產承受權利人之名義，且須就信託財產，依
      信託契約所定內容為積極的管理或處分。並非將自己之財
      產，以他人名義登記時，雙方之間當然即有信託關係存在
      。」同認斯旨。而信託契約之受託人不僅就信託財產承受
      權利人之名義，且須就信託財產，依信託契約所定內容為
      積極的管理或處分，並非將自己之財產，以他人名義登記
      時，雙方之間當然即有信託關係存在，故單純將出資購買
      之土地登記於他人名下，而該他人並未就土地取得實質上
      之管理、使用、處分權能者，僅屬借名登記，並非當然為
      信託契約。原告等4人共同出資購買本件42筆土地，本於
      借名登記契約，登記於江文金及江文強（江文強於91年7
      月5日死亡，原登記其名下土地因繼承移轉登記於江德晏
      名下）名下，且按出資比例收取土地之使用收益如租金，
      而95年4月10日高雄市政府依法徵收系爭土地，並以該2人
      名義所發給之土地徵收補償費，亦應依原告等4人之出資
      比例分配給原告等4人，則該4人之法律關係應為借名登記
      契約，彼等4人對系爭土地之真意，亦應為按出資比例享
      有如土地所有權之應有部分，此亦為高雄地院95年度重訴
      字第248號民事確定判決所認定之事實，並判決江文金之
      繼承人應連帶給付原告、江煌日及江德晏，原告等人前就
      上揭補償費達成協議所應為之給付，此亦為原告所不爭。
      故系爭土地雖登記於江文金及江文強名下，惟僅為借名登
      記，則江文金及江文強對系爭土地並無獨自處分之權利，
      而與信託行為有間。況信託法係於85年1月26日始頒訂公
      布，原告等4人於該法公布後亦未將其所稱信託財產依信
      託法規定辦理信託登記，自無主張信託關係之餘地。本件
      依訂約當時具體之情形觀察，並非信託契約，純粹係借名
      登記，其契約著重在當事人間之信任關係，性質與委任契
      約類同。是原告主張本件係成立信託關係乙節，洵無足採
      。惟不論當事人間將共同出資購置之土地登記於一方名下
      之法律關係係屬信託行為抑或為借名登記，對第三人而言
      ，該當事人之間均僅有取得將來土地移轉之請求權而已，
      系爭土地未登記於名下者，自非系爭土地所有權人，要不
      待言，此觀首揭民法第759條之1規定自明。申言之，系爭
      土地既登記於江文金及江文強名下，原告依民法第758條
      規定，尚非系爭土地所有權人。足認原告僅取得將來土地
      權利移轉之請求權而已，並非因此即取得系爭土地之所有
      權。系爭土地仍屬江文金及江文強，是系爭土地嗣後經高
      雄市政府辦理徵收補償，係對江文金及江文強之繼承人江
      德晏為之，並非原告，原告嗣係基於共同出資，而向土地
      所有權人江文金及江德晏分得系爭款項，自無行為時所得
      稅法第4條第1項第16款免徵所得稅之適用。被告認原告取
      得之系爭款項，屬行為時所得稅法第14條第1項第10類之
      其他所得，應課徵所得稅，即非無據。
（四）另按「當事人主張事實須負舉證責任，倘其所提出之證據
      不足為主張事實之證明，自不能認其主張之事實為真實。
      」最高行政法院著有36年判字第16號判例。且行為時所得
      稅法第14條第1項第10類所稱之「成本」，乃最接近納稅
      義務人之法律事實，應由納稅義務人舉證扣除。復查，南
      區國稅局所屬岡山稽徵所以99年7月27日南區國稅岡山二
      字第0990026062號函請原告提示系爭其他所得之成本及相
      關必要費用證明，原告均未提供，自無法為有利於原告之
      認定，有上函及送達證書附原處分卷。再所得稅法關於收
      入之計算，並無按物價指數調整成本之規定，基於租稅法
      定主義，於計算所得時，自不考慮成本須依物價指數調整
      之因素，原告主張土地取得成本應依消費者物價指數調整
      等語，於法無據，核不足採。另財政部74年函釋：「個人
      遷讓非自有房屋、土地所取得之補償費收入，應依所得稅
      法第14條第1項第9類規定減除成本及必要費用後之餘額為
      所得額；若無法提出成本費用憑證以供查核者，應以補償
      費收入之百分之五十為所得額申報繳納綜合所得稅。」係
      對個人遷讓非自有房屋、土地所取得之補償費收入所為之
      解釋，核與本件情形相異，自不得予以援用。則被告以系
      爭土地購入時公告現值及出資比例，計算原告之成本42,1
      86元，核定歸課其他所得2,516,860元，自無違誤。
五、綜上所述，原告之主張並無可採。被告核定原告96年度其他
    收入2,559,046元，扣除出資成本42,186元後，增列其他所
    得2,516,860元，併課原告96年度綜合所得稅，並無違誤；
    復查決定及訴願決定遞予維持，亦無不合。原告起訴意旨求
    為撤銷，為無理由，應予駁回。又本件事證已臻明確，兩造
    其餘攻擊防禦方法，均核與本件判決結果不生影響，爰不一
    一論述，附此敘明。
六、據上論結，本件原告之訴為無理由，依行政訴訟法第98條第
    1項前段，判決如主文。
中　　華　　民　　國　　100　 年　　10　　月　　26  　日
             高雄高等行政法院第三庭
                         審判長法官　邱  政  強
                               法官　李  協  明
                               法官　林  勇  奮
以上正本係照原本作成。
如不服本判決，應於判決送達後20日內向本院提出上訴書狀，其
未表明上訴理由者，應於提起上訴後20日內向本院提出上訴理由
書（須按對造人數附繕本）；如於本判決宣示或公告後送達前提
起上訴者，應於判決送達後20日內補提上訴理由書（須附繕本）
。未表明上訴理由者，逕以裁定駁回。
中　　華　　民　　國　　100　 年　　10　　月　　26　　日

 　　　　　　　　　　　　　　書記官  林  幸  怡